臺灣高等法院高雄分院刑事判決　　　　　　　　　九十一年度上易字第一四一三號
　　上　訴　人
　　即　被　告　丙○○
　　上　訴　人
　　即　被　告　乙○○
右上訴人因贓物案件，不服臺灣高雄地方法院九十一年度易字第九八二號中華民國九
十一年六月四日及九十一年度易緝字第一三二號中華民國九十一年七月二十三日第一
審判決（起訴案號：臺灣高雄地方法院檢察署九十年度偵字第一一五八六號），提起
上訴，本院判決如左：
      主  文
上訴駁回。
      事  實
一、丙○○於民國八十四年間因竊盜案件，經臺灣高雄地方法院判處有期徒刑四月，
    緩刑三年確定；復於八十五年間因竊盜案件，經臺灣高雄地方法院判處有期徒刑
    五月確定，於八十六年三月九日執行完畢，並撤銷前開竊盜案件之緩刑宣告，於
    八十七年一月二十四日執行完畢，仍不知悔改。其與乙○○二人基於共同之犯意
    聯絡，於民國八十九年六月八日某時，在高雄市不詳之處所，明知車牌號碼ＫＡ
    Ｔ－２０９號機車係來路不明之贓物（該機車係洪武雄所有，引擎號碼ＧＥＩＥ
    －１０９７７５，藍色重型機車，價值約新台幣五千元，於八十九年六月一日下
    午八時許起，至翌日上午十時許止間之某時，在高雄市前金區○○○路一七五之
    一號前失竊），仍共同自不詳年籍、姓名之人予以收受並騎乘使用，嗣於八十九
    年六月九日凌晨零時三十分許，乙○○騎乘上開贓車附載丙○○，行經高雄市○
    ○區○○路與新莊路口時，為警當場查獲。
二、案經高雄市政府警察局移送台灣高雄地方法院檢察署檢察官偵查起訴，並經檢察
    官自動檢舉偵查起訴。
      理  由
一、訊據上訴人即被告丙○○、乙○○，被告丙○○固坦承右開時、地乘坐被告乙○
    ○騎乘之贓車為警查獲之事實，惟矢口否認有何贓物之認識，辯稱：當天我打電
    話找乙○○，他還在上班，他叫我先去七賢路他上班附近的電玩店等候，他下班
    後到電玩店找我，我們二人一起打電玩，打畢我要回家，但沒錢坐車，他說他要
    去向友人「阿泰」借機車，我則留在電玩店，一會兒他就借到機車載我回家，但
    在返家途中被警查獲，我不知該機車是他人失竊之贓車云云。被告乙○○固亦坦
    承騎乘贓車為警查獲，惟矢口否認有贓物之認識，辯稱：丙○○於八十九年六月
    八日騎乘該輛機車前來我家向我借錢，因為他離家出走，並無機車可供代步，所
    以我問他機車何來，他說是向友人「阿泰」借得，並表示他要去七賢路與尚樂街
    口電玩店打電玩，邀我一起去，我直到當天中午才自己一人坐公車去電玩店找丙
    ○○，在電玩店半小時後，丙○○騎該輛機車載我一起去看電影，晚上我們二人
    一起至大昌路吃東西，之後天快下雨，我想回家，丙○○說他很累，叫我騎機車
    載他，因為中途遇到下雨，我們躲完雨，丙○○再提議去打電玩，叫我載他去，
    在途中被警查獲，當時因為緊張，才向警方說機車是我向朋友借得，但機車鑰匙
    是丙○○所有，而且該把鑰匙可以啟動他家的機車云云。
二、經查：
  (一)被告乙○○於八十九年六月九日凌晨零時三十分許，騎乘車牌號碼 KAT-209號機
    車附載被告丙○○，行經高雄市○○區○○路與新莊路口時，為警當場查獲，為
    被告丙○○及乙○○供認不諱；又該車牌號碼 KAT-209號機車係洪武雄所有，於
    八十九年六月一日下午八時許起，至翌日上午十時之前，在高雄市前金區○○○
    路一七五之一號前失竊等情，經被害人洪武雄於警訊及原審法院審理中到庭結證
    明確，復經原審法院調閱本院九十年度上易字第二一五號被告乙○○、丙○○竊
    盜案件全案卷證核閱屬實，並有附於上開刑事卷宗內之贓物認領保管收據、查詢
    車輛認可資料各一份附卷可參，堪信被告丙○○於八十九年六月九日凌晨零時三
    十分許乘坐被告乙○○騎乘之機車為他人失竊之贓車無訛。又被告丙○○乘坐被
    告乙○○騎乘之贓車，前經公訴人認被告丙○○與乙○○共同涉犯竊盜罪嫌，以
    八十九年度偵字第一三０五０號提起公訴，惟經原審法院以八十九年度易字第三
    ０三０號判處無罪，並經本院以九十年度上易字第二一五號判決上訴駁回確定在
    案，此有前開本院九十年度上易字第二一五號被告乙○○、丙○○竊盜案件可憑
    ，並有起訴書一份及判決書二份附卷可證，是以雖不能證明被告丙○○、乙○○
    有竊車之犯行，惟被告丙○○、乙○○共同騎乘他人失竊之贓車，仍應詳為究明
被告丙○○、乙○○有無收受贓物之認識。
  (二)被告乙○○雖辯稱該機車是丙○○交予其騎乘，是丙○○向朋友「阿泰」借用，
    其不知該機車是贓車云云，另被告丙○○則辯稱該機車是乙○○所使用，乙○○
    騎來載我，我不知他是偷的或借的云云。然查，被告丙○○於前開本院九十年度
    上易字第二一五號竊盜案件警訊及偵訊中，於警訊及偵訊之初中雖指陳：該機車
    是乙○○所使用，乙○○騎來載我，我不知他是偷的或借的云云，然於偵訊中改
    稱：我與乙○○打電玩打到沒有錢，他說要載我回去，他向朋友「阿泰」借車，
    查獲時機車上鑰匙不是我的云云，再改稱：當天我與父親吵架，我約乙○○出來
    ，乙○○向「阿泰」借的，載我回去時被警臨檢查到云云，於原審法院審理中稱
    ：那天我與乙○○沒有去看電影，我於下午六、七點至七賢路與仁武路口打電玩
    ，乙○○下班後來電玩店找我，我們一起打電玩打到晚上快十二點，打到已經快
    沒錢要回家去，乙○○就騎車載我回去，被警方臨檢查獲時，他有向警察說機車
    是他向「阿泰」借的，但因為他拿不出證據，才改說是我交給他騎云云。被告乙
    ○○則於該竊盜案警、偵訊中陳稱：我於八十九年六月八日乘坐該機車三次，是
    丙○○騎車載我，他說是他借來云云，於原審法院審理中稱：那天我騎自己的機
    車，在電玩店遇見丙○○，之後我回家，丙○○騎一輛車來找我，他說車是向朋
    友借的，之後他載我去看電影，看完電影要回家，天甲下雨，我們停在路邊等雨
    停，他說等一下再去打電動，後來我騎機車被警查獲時，警方問我機車是誰的，
    我向警察說是向朋友借的云云，復改稱：我坐公車去電玩店找丙○○，打到下午
    一、二點，他說他一整晚沒睡，我提議去看電影，他說他有機車，我問他機車來
    源，他說是向朋友借的云云，是以綜觀被告乙○○、丙○○於前開另案竊盜案件
    之陳述，非惟對於自己於八十九年六月八日之行程交待前後不一，且二人就何時
    開始使用贓車之陳述亦不符合，但唯一相同處則為均脫免自己罪責，互相推諉指
    稱係對方向「阿泰」借用機車，且均不知「阿泰」之真實姓名年籍。
  (三)證人即查獲之警員鍾裕滄於前開竊盜案件及本贓物案件於原審法院審理中均到庭
    證述：為警查獲時乙○○騎車載丙○○，當時他們二人都互推是對方向朋友借的
    ，因時隔已久，已無印象是否有人自己承認機車向阿泰借來等語，是以尚難證明
    查獲贓車究係被告乙○○抑或被告丙○○向「阿泰」借得。另被告丙○○雖於前
    開竊盜案件於原審法院及本院審理中舉證人莊仁聰為證，欲證明被告乙○○於被
    查獲前二日，即有騎乘該贓車之行為云云，然被告丙○○於前開竊盜案件中陳稱
    ：乙○○騎機車載我，在南台路電玩店看到莊仁聰，當天乙○○騎名流紅色機車
    等語（原審法院八十九年度易字第三０三０號卷八十九年十月三十一日訊問筆錄
    ），惟證人莊仁聰則於該竊盜案件中到庭證稱：我在南台路與八德路附近遇到乙
    ○○載丙○○，乙○○騎紅色機車，不記得車牌號碼，當時乙○○從後面叫住我
    ，我們二輛機車同向行駛等語（同上開筆錄），是以依被告丙○○所述與證人莊
    仁聰所言互相比對結果，非但二人所述車輛行進方向不同，況本案查獲之失竊贓
    車為藍色，此觀諸贓物認領保管收據、查詢車輛認可資料各一份即明，顯非被告
    丙○○及證人莊仁聰所述被告乙○○於案發前二日附載被告丙○○之紅色機車，
    足認被告丙○○辯稱被告乙○○曾於為警查獲前二日騎乘該失竊之機車為不實之
    供述。另被告乙○○於本件贓物案件於原審法院審理中雖辯稱：為警查獲贓車時
    ，機車上鑰匙一把為被告丙○○所有，而且該把鑰匙也可以啟動被告丙○○家其
  他機車一節，然證人洪武雄於原審法院審理中到庭結證：我已經忘記領回失竊機
    車時，是否有領回鑰匙，但我接獲警局通知，是拿家裡機車鑰匙去騎回機車等語
    ，再觀諸贓物認領保管收據僅記載被害人洪武雄領回機車一輛，並未記載領回機
    車鑰匙一把，是以本院已無從命被害人洪武雄提供機車鑰匙以供比對該鑰匙是否
    可以啟動被告丙○○家其他機車，況且姑不論該機車是何人向「阿泰」借得，被
    告乙○○已於原審法院審理中自承其並無機車可供使用，而被告丙○○亦於原審
    法院審理中自承其因與父親吵架而未騎乘家中機車即外出等情（原審法院九十一
    年七月九日審判筆錄），足認被告乙○○及被告丙○○均明知彼自己及對方均無
    機車可供使用代步，被告丙○○於乘坐該機車之際，竟未究明其來源之甲當性，
    率爾騎乘，是被告丙○○與乙○○就該失竊之機車有贓物之認識而共同收受，應
    可認定。
三、核被告丙○○、乙○○所為，係均犯刑法第三百四十九條第一項收受贓物罪。被
    告丙○○與被告乙○○就收受贓物之犯行，有犯意聯絡及行為分擔，均為共同甲
    犯。被告丙○○於八十四年間因竊盜案件，經原審法院判處有期徒刑四月，緩刑
    三年確定；復於八十五年間因竊盜案件，經原審法院判處有期徒刑五月確定，於
    八十六年三月九日執行完畢，並撤銷前開竊盜案件之緩刑宣告，於八十七年一月
    二十四日執行完畢，此有台灣高雄地方法院檢察署刑案資料查註紀錄表、台灣高
    雄地方法院被告院內索引卡紀錄表、台灣高等法院被告全國前案紀錄表各一份附
    卷可參，其於有期徒刑執行完五年內再犯本件有期徒刑以上之罪，為累犯，應依
    法加重其刑。
四、原審因依刑法第二十八條、第三百四十九條第一項、第四十七條、第四十一條第
    一項、罰金罰鍰提高標準條例第一條前段、第二條之規定，並審酌被告丙○○、
    乙○○均年輕力壯，不思以合法方式取得機車作為代步工具，竟為貪圖小利，一
    時失慮，明知為贓物而仍收受騎乘，助長竊風盛行，且於犯後飾詞否認，惟念及
    該贓車僅值新台幣五千元，對被害人造成損害非鉅等一切情狀，分別量處被告丙
    ○○拘役五十九日，被告乙○○拘役四十日。並均諭知如易科罰金，均以三百元
    折算一日。（並敘明依台灣高等法院九十年度法律座談會結論意見，易科罰金之
    條文雖有修甲，但應逕依新修甲刑法第四十一條第一項規定諭知易科罰金之折算
    標準，毋庸比較新舊法）。認事用法，核無不合，量刑亦屬妥適。被告等上訴意
    旨，仍執前詞，均否認犯罪，指摘原判決不當，均為無理由，應予駁回。
據上論結，應依刑事訴訟法第三百六十八條，判決如主文。
本案經檢察官鄭文貴到庭執行職務。
中      華      民      國      九十一      年    十一    月    十三    日
                              臺灣高等法院高雄分院刑事第九庭
                                  審判長法官  張明松
                                        法官  江泰章
                                        法官  任森銓
右甲本證明與原本無異。
不得上訴。
                                      書記官  施耀程
中      華      民      國      九十一      年    十一    月    十五    日
附錄：本判決論罪科刑法條：
中華民國刑法第三百四十九條
收受贓物者，處三年以下有期徒刑、拘役或五百元以下罰金。
運、寄藏、故買贓物或為擔保者，處五年以下有期徒刑、拘役或科或併科一千元以下
罰金。
因贓物變得之財物，以贓物論。
                                                                    Ａ
